【裁判字號】    97,易,516
【裁判日期】    970724
【裁判案由】    竊盜
【裁判全文】
臺灣屏東地方法院刑事判決               97年度易字第516號
公  訴  人  臺灣屏東地方法院檢察署檢察官
被      告  甲○○
上列被告因竊盜案件，經檢察官提起公訴（97年度偵字第3435號）
，茲因被告就被訴事實為有罪之陳述，經告知簡式審判程序意旨
，聽取公訴人及被告之意見後，本院裁定依簡式審判程序審理，
判決如下：
    主  文
甲○○毀越安全設備竊盜，累犯，處有期徒刑壹年貳月。
    事  實
一、甲○○前因犯罪經法院判刑確定並執行完畢如下：
  (一)民國94年間因違反毒品危害防制條例，經本院94年度訴字第
    994 號判有期徒刑1 年確定，於95年3 月7 日入監執行。
  (二)前開判決確定後，又因違反毒品危害防制條例、違反替代役
    實施條例、詐欺案件，依序經本院95年度訴字第276 號判處
    有期徒刑10月、95年度簡字第479 號判處有期徒刑3 月、95
    年度易字第225 號判處有期徒刑1 年，分別確定後，經本院
    95年度聲字第1211號裁定應執行有期徒刑1 年10月，並與前
    開(一)所示之刑接續執行，嗣3 罪因適用減刑條例，經本院96
    年度聲減字第606 號裁定依序減為有期徒刑5 月、1 月又15
    日、6 月，應執行有期徒刑11月，於96年9 月17日縮刑假釋
    出監，97年1 月15日因縮刑假釋期滿未經撤銷假釋而執行完
    畢。
二、詎其經前開有期徒刑執行完畢後5 年內，仍不知悔改，復基
    於意圖為自己不法所有之竊盜犯意，於97年5 月23日下午2
    時30分許，駕駛車號L33-372 號重型機車，至坐落屏東縣潮
    州鎮○○路12號，由李信德經營之「宋媽媽精緻便當店」後
    方，利用排油煙機缺口爬入後，再以腳踹開裝設在窗戶上用
    以防閑之鋁格窗並進入屋內，竊取李信德所有之香榭牌飲料
    封口機1 台，得手後置於李信德所有並停在該址屋內之車號
    CQ2-753 號重型機車上，欲騎乘離去時，為據報趕來之警員
    當場逮捕查獲。
三、案經李信德訴由屏東縣警察局潮州分局報告臺灣屏東地方法
    院檢察署檢察官偵查起訴。
    理  由
一、前揭犯罪事實，業據被告甲○○於警詢及偵查中自白不諱，
    並經證人即告訴人李信德於警詢中證述綦詳，復有扣押物品
    目錄表、贓物認領保管單及現場照片在卷可稽。茲前開被告
    竊取之封口機乃具有相當市場價值之物，並據其自承竊取之
    目的係為供變現使用，是被告甲○○為前揭行為時，主觀上
    係本於為自己不法所有之意圖所為，亦堪認定。本件被告犯
    罪事證已臻明確，應依法論科。
二、經查，被告甲○○前開以踢跩方式破壞之鋁製窗格，乃一般
    住家按裝於窗戶上，用以阻隔外物進入之防閑設施，為刑法
    第321 條第1 項第2 款規定之安全設備。核被告甲○○前揭
    破壞鋁製窗格而攀爬入內竊盜之行為，係犯刑法第321 條第
    1 項第2 款毀越安全設備竊盜罪。又上開罪名之構成要件原
    已包括對於安全設備之毀損行為，是被告甲○○因竊盜而毀
    損上址鋁製窗格之行為，應為所犯上開竊盜罪所吸收，不另
    論毀損罪。被告甲○○前因違反毒品危害防制條例案件，經
    本院94年度訴字第994 號判有期徒刑1 年確定，於95年3 月
    7 日入監執行；入監前又另因違反毒品危害防制條例、違反
    替代役實施條例、詐欺案件，依序經本院95年度訴字第276
    號判處有期徒刑10月、95年度簡字第479 號判處有期徒刑3
    月、95年度易字第225 號判處有期徒刑1 年，分別確定後，
    經本院95年度聲字第1211號裁定應執行有期徒刑1 年10月，
    並與前開先行入監執行案件之刑接續執行，嗣3 罪因適用減
    刑條例，依序經本院96年度聲減字第606 號裁定減為有期徒
    刑5 月、1 月又15日、6 月，應執行有期徒刑11月，於96年
    9 月17日縮刑假釋出監，97年1 月15日因縮刑假釋期滿未經
    撤銷假釋而執行完畢，有臺灣高等法院被告前案紀錄表、臺
    灣屏東地方法院檢察署刑案資料查註紀錄表及判決書各1 份
    在卷可按，其經有期徒刑之執行完畢5 年以內，再犯本件有
    期徒刑之罪，為累犯，應加重其刑。
三、爰審酌被告甲○○之年齡、品行、智識能力、犯罪動機、犯
    罪手段、所得財物之價值、對於法益侵害之程度，其為73年
    11月28日出生、受有高職畢業教育程度、無業之人，有警詢
    年籍等資料在卷可稽，本件犯罪時年23歲，如日方升，竟不
    思進取，為求不勞而獲乃竊取他人財物之動機，於晴天午後
    在光天化日下攀入商家行竊之手段，竊得財物之價值，造成
    法益發生進一步受侵害之危險程度，及其犯罪經查獲後，均
    能坦承犯行，犯後態度尚可等一切情狀，量處如主文所示之
    刑，以資儆懲。
據上論斷，應依刑事訴訟法第273 條之1 第1 項、第299 條第1
項前段，刑法第321 條第1 項第2 款、第47條第1 項，判決如主
文。
本案經檢察官許英輝到庭執行職務
中    華    民    國    97    年    7     月    24    日
                    刑事第二庭  法  官  陳松檀
以上正本證明與原本無異。
如不服本判決應於收受本判決送達後10日內向本院提出上訴書狀
，其未敘述上訴理由者，並得於提起上訴後10日內向本院補提理
由書狀（均須按他造當事人之人數附繕本）「切勿逕送上級法院
」
中    華    民    國    97    年    7     月    24    日
                                書記官  林祥玉
附錄本判決論罪之法條：
中華民國刑法第321條
犯竊盜罪而有左列情形之一者，處6 月以上、5 年以下有期徒刑
：
一、於夜間侵入住宅或有人居住之建築物、船艦或隱匿其內而犯
    之者。
二、毀越門扇、牆垣或其他安全設備而犯之者。
三、攜帶兇器而犯之者。
四、結夥三人以上而犯之者。
五、乘火災、水災或其他災害之際而犯之者。
六、在車站或埠頭而犯之者。
前項之未遂犯罰之。


司法院資訊處製作；財團法人民間司法改革基金會備份。
